# 陈版，求助少数股东权益

提问人：不忘初心懿 时间：2017-04-10 17:06:51
陈版，您好，子公司以前年度将少数股权出让给员工，现在打算以成本价收回股本及以前年度发给员工的股利，我认为该事项应该参照收回少数股东权益核算，差额进资本公积，同事在会计处理上与我有不同意见，认为收回的股利视同以前年度投资收益，调整盈余公积及未分配利润的期初数，请问陈版，@chenyiwei 您偏向于那种处理意见，及相关依据

回答人：chenyiwei
首先要考虑：当初转让股份给员工时是否按股份支付处理？现在按成本价收回是否因为股份支付的激励条件未满足所致？是否涉及股份支付，会计处理是不一样的。 如果不涉及历史上的股份支付，不属于对股份支付的后续处理（如取消或作废），则合并报表层面按权益性交易原则处理，不涉及确认投资收益。